臺灣高等法院臺南分院刑事判決　　　　　　　九十三年度上更(一)字第三六三號　Ａ
　　　上　訴　人
　　　即　被　告　己　○　○
　　 上　訴　人
　　 即　被　告　 甲　○　○.
右上訴人即被告因偽造文書等案件，不服臺灣雲林地方法院九十年度訴字第七號中華
民國九十年六月二十九日第一審判決（起訴案號：臺灣雲林地方法院檢察署八十九年
度偵字第三０四二號），提起上訴，判決後經最高法院第一次發回更審，本院判決如
左：
      主      文
原判決撤銷。
己○○連續為他人處理事務，意圖為自己不法之利益，而為違背其任務之行為，致生
損害於本人之財產，處有期徒刑壹年陸月。
甲○○無罪。
      事      實
一、己○○有妨害公務、妨害自由、殺人未遂等多項前科，素行不良。己○○之父親
    張權興於民國（下同）八十二年一月十九日去世，留有龐大遺產，經所有繼承人
    協議結果，三名女兒同意拋棄繼承或僅分配一點點建地做補償，其餘建地及田地
    應由母親及兒子四房均分，而遺產中斗六市○○○段保長小段第一一六三之一
    地號、第一一六四地號、第一一六五地號、第一二四０地號等四筆田地，原為避
    免繳納重稅，經全體繼承人委託己○○出面辦理繼承事務，並約定上開四筆土地
    暫時登記己○○一人名下，待於五年後再行分割移轉。己○○即於八十三年一月
    間，在有連襟關係之甲○○位於雲林縣古坑鄉○○村○○路一四四號之三住家中
    ，委由甲○○辦理遺產分割繼承，而將上開四筆土地暫時登記在己○○名下。詎
    己○○嗣竟基於意圖自己不法之利益，違背其他繼承人所委託任務之概括犯意，
    先於八十六年四月間，將上開同地段一二四０地號田地另向臺南區中小企業銀行
    抵押貸款一千萬元（於同年四月八日登記完畢），嗣於八十八年間，委託仲介公
    司將上開第一一六三之一地號、一一六四地號、一一六五地號三筆土地出售，而
    在上開三筆土地上插牌子廣告出售，其他繼承人驚覺有異，於八十九年四月十日
    向地政機關申請閱覽後，始知己○○已於八十八年十月二十五日將上開三筆土地
    以新台幣（下同）二千五百萬元出售不知情之林碧惠（於同年十一月四日登記過
    戶完畢），己○○並將所得款項獨吞，損害其他繼承人權益。
二、案經乙○○○、戊○○、庚○○訴由臺灣雲林地方法院檢察署檢察官偵查起訴。
      理      由
一、訊據上訴人即被告己○○固坦承有於右揭時、地將上開系爭一一六三之一地號、
    一一六四地號、一一六五地號、第一二四０地號等四筆田地辦理繼承過戶於伊自
    己名下，並於右揭時地將上開其中一一六三之一地號、一一六四地號、一一六五
    地號三筆土地出售於不知情之林碧惠，價金二千五百萬元，且曾將同地段一二四
    ０地號田地另向臺南區中小企業銀行抵押貸款一千萬元等情，惟矢口否認有上開
    背信犯行，並辯稱：繼承是大家同意的，分割繼承後，告訴人乙○○○等都有分
    到土地所有權狀，伊在一二四０地號蓋農舍，落成時他們都有來，他們都清清楚
    楚土地他們分得多少的，他們說沒有看過遺產繼承分割契約書，伊不認同，如果
    他們沒有看過，為何戊○○會提供土地抵押貸款繳稅？印鑑章伊沒有保管，領取
    文件時都是他們自己去領的，印章是他們自己交代伊母親保管，要蓋章時伊母親
    都在場，除伊的印章外，其他都是伊母親或他們自己蓋的，繼承是大家協調共識
    後，才辦遺產稅完稅的，完稅後才能辦繼承的，上開三筆土地是在九二一之前賣
    的，所得款項均花用殆盡，因為做生意需要籌措資金，賣土地是有經全體同意，
    因伊經商失敗，沒有錢還他們，他們才提出告訴的云云。
二、經查：
(一)刑法第三百四十二條之背信罪，固依同法第三百四十三條準用同法第三百二十四
    條第二項之規定，於直系血親、五親等內血親之間犯該罪者須告訴乃論。又告訴
    乃論之罪，其告訴應自得為告訴之人知悉犯人之時起，於六個月內為之，刑事訴
    訟法第二百三十七條定有明文。被告為告訴人乙○○○之子，為直系血親；與告
    訴人庚○○（六十年九月二十二日）乃叔姪關係，為三親等旁系血親；與告訴人
    戊○○為兄弟關係，為二親等旁系血親，有卷附之繼承系統表、戶籍謄本等可按
    （見外放證物之土地登記申請書卷第六頁），固依前揭規定，渠等之間犯背信罪
    者，須告訴乃論。本件被告雖辯稱：於八十八年十月間出售上開系爭一一六三之
    一地號等三筆田地之前，在該田地插牌廣告，各該繼承人業已知情，告訴人乙○○○、戊○○於八十九年五月二十五日始具狀提出告訴；庚○○則至八十九年七
    月十五日警詢時始表示欲告訴（見偵查他字卷第八三三號第一頁至第四頁、偵查
    卷第三０四三號第六頁背面），均已逾六個月之期間，至其餘繼承人則未提出告
    訴云云。惟查不動產物權之得喪變更非經登記不生效力，被告於上開田地插牌廣
    告欲出售土地之際，尚屬預備階段，依法尚未構成背信罪，自無從自斯時起算告
    訴權行使期限。雖被告於八十八年十一月四日始登記過戶與不知情之買受人林碧
    惠完畢，然尚無從證實告訴人即已自此時起已然知悉。告訴人之告訴權行使期限
    ，依上開規定應自得為告訴之人「知悉犯人之時」起算，被告固稱伊有插牌廣告
    出售土地云云，既未能證實告訴人「何時知悉被告成立背信罪行」，被告所為辯
    解已罹時效尚不足取。且告訴人於八十九年四月十日就上開系爭一二四０地號土
    地，始向斗六地政事務所閱覽，於同年五月十一日，始就上開系爭一一六三之一
    地號等三筆土地，始行閱覽，有各該土地登記簿謄本之影本附卷可稽（見警卷第
    二四頁至第四六頁）。上開謄本資料應非警局自行查獲，此有檢察官向雲林縣警
    察局發函指揮偵查，要求追查被告有無不法結果見覆之台灣雲林地方法院檢察署
    偵查指揮書八十九年五月二十九日雲檢森勇八九他八三三字第一一一一０號函可
    按（見偵查他字卷第六頁）。是上開告訴人等之告訴權即使應自八十九年四月十
    日起算「知悉」期間，至上開告訴人分別遞狀時起（同年五月或七月間），其等
    告訴權（含該出抵土地一千萬元部分），六個月之期限，亦均未超逾。足見告訴
    人乙○○○等之行使告訴權，尚無不合法。被告之辯解上開告訴權已罹時效云云
    ，應不足取（雖告訴人乙○○○於本院更審時誤稱告訴權已逾六個月告訴期間，
    自過戶登記時起算，亦有誤解）。又本院更審時函請雲林縣斗六地政事務所檢送
    告訴人乙○○○等於八十八年、八十九年間至該所申請閱覽之情形，經該所查覆
    該所之申請謄本、及資料閱覽申請書因逾一年保管期限已依地籍資料庫管理辦法
    辦理銷毀，無法查明何時何人申請等情。無從採憑資為有利被告之證明，亦合先
    說明。
(二)查告訴人乙○○○指稱：「己○○在其父親生前就在外胡作非為，其父親還花了
    二百多萬元擺平他的事，所以才不放心先分給他，我丈夫在生前有交代，斗六市
    ○○○段瓦厝子小段七十九號、及七十九之二號田地要獨分給己○○，但是其他
    田地及建地要每房平分，斗六市○○路店面的租金要給我收，但己○○把房租全
    部拿去，都沒給我，也沒給我生活費」等語（見原審卷第二九頁）。參照被告有
    妨害公務、妨害自由、殺人未遂等多項前科；以及若將斗六市○○○段瓦厝子小
    段七十九號、及七十九之二號田八十二年公告地價及加計父親為己○○支付二百
    萬元，合計為四百十餘萬元，核與二房戊○○預先分得之三百四十餘萬元土地、
    四房丁○○預分得之四百十餘萬元土地，土地價值約略相當（如附表）。並且被
    繼承人之其他重要建地及房屋均平分給各房兒子，衡情應無該四筆農地獨分給己○○之理，因此堪信告訴人乙○○○所述屬實。且衡情告訴人乙○○○為被告己○○之親生母親，若非對於兒子已經忍無可忍，豈願意到法庭上控告親生兒子？
    而被繼承人張權興家族人口眾多，食指浩繁，兄弟分產錙銖必較本屬常情，鮮有
    奉送大片土地獨厚一人之理。又被繼承人張權興與告訴人乙○○○係夫妻關係，
    原育有四個兒子、三個女兒，但長子張憲政於六十四年間車禍死亡，故由孫女庚○○及張靖喬代位繼承。而三名出嫁的女兒張美智、丙○○、張美華在本院審理
    中已經證稱：當初有拋棄繼承或只要求一點點建地補償，就不過問其他財產事宜
    等語（見原審卷第四八頁、第四九頁），核與台灣民間出嫁女兒不分產之習慣相
    符。大房張玲翠（後過繼為戊○○養女）、二房戊○○、四房丁○○在被繼承人
    生前已分得部分田地，業據告訴人直承屬實，並有如附表所示土地之登記簿影本
    附卷可稽，確實三房之被告己○○沒有預先分得財產。而告訴人等就上開遺產分
    割契約書除上開系爭四筆土地外，並無其他爭執，有告訴人之告訴狀、警訊筆錄
    可據（詳如後述）。又本案之遺產稅申報，均係由被告一人代表申報，且所有與
    代徵機關往來公文送達，均以被告為送達代收人，有斗六市公所九十年四月十七
    日九０斗六市財字第八二五一號函所附申報資料可稽（見原審卷第一二一頁至第
    一五七頁）。而繳納遺產稅所需三百三十餘萬元現金之抵押貸款事宜，係由被告
    之妻舅鐘明學辦理相關代書事務，有該抵押登記申請書影本附卷可稽（見原審卷
    第一五二頁、第一五九頁至第一七一頁）。又繳納遺產稅所需資金，雖係以告訴
    人戊○○在父親生前受贈之斗六市○○○段瓦厝子小段第四六三、四六四地號土
    地向合作金庫斗六支庫抵押取得並預先代各房墊付，並由證人張玲翠作保，有抵
    押權設定契約書及銀行借據附卷可稽。佐以甲○○亦於原審坦承確由被告及丁○○前往其事務所辦理遺產分割事務（見原審卷第二八頁），顯見被告應確有受其
    他繼承人委託辦理遺產分割事宜等情無訛，並有外放證物之土地（建物）登記申
    請書卷、「遺產分割繼承契約書」、「土地建物登記申請書」及附件「登記清冊
    」，以及繼承系統表、遺產稅繳清證明書、印鑑證明、戶籍謄本、土地登記謄本
    、遺產稅申報資料、農地繼承人承諾書、張權興所有權狀等在卷足資佐證（被告
    應無偽造私文書之必要與犯行，詳如後述）。況被繼承人張權興遺產登記事務，
    亦有其他繼承人委託被告辦理之戊○○印鑑證明（印鑑是交給其告訴人母親乙○○○轉交給被告），另其他繼承人（除丁○○外）之印鑑證明及印鑑，均是直接
    交給被告，委託被告辦理遺產分割事宜等情，嗣並由丁○○送件，均經告訴人乙○○○、戊○○、庚○○於上開警訊中指訴綦詳，並有地政事務所之職員詹智能
    於偵查中證實（見偵查卷第四九頁），並有土地（建物）登記申請書在卷可稽（
    見偵查卷第五九頁、第六十頁），是告訴人乙○○○委請被告辦理完稅暨遺產分
    割登記等情，應屬實情無訛。嗣告訴人庚○○、乙○○○、戊○○於本院更審時
    陳稱：伊等沒有協議單獨由被告一人繼承云云。與其等甫為告訴時之指訴不合，
    並無足取。至證人張靖喬、張美智、張美華等人於原審所為不曾看過那份分割書
    ，沒有同意如此分割證述云云（見原審卷第第四八頁），亦係附和告訴人之詞，
    此部分不足採憑。
(三)右揭被告己○○背信（就上開系爭一二四０地號土地出抵，其餘出售）事實，業
    據告訴人即被告己○○之母乙○○○、其兄戊○○、姪庚○○指訴系爭農地有口
    頭約定，五年後必須將農地產權依五人持分分割，當時有要求私下簽訂持分契約
    書，但被告己○○即表示大家都是一家人，要相信他，五年後即會將農地產權轉
    移至其他持分人名下，於八十九年年初（指該年四、五月間）有去查詢該系爭農
    地，發現被告己○○已分別出售、抵押貸款等情歷歷（見警卷第六頁背面、第十
    二頁、原審卷第五十頁、本院上訴卷第一二０頁、第一三八頁），並有被害人丁○○、丙○○於本院更審時指訴有協議上開農地過戶在被告己○○一人名下，僅
    為節稅，不同意出售等情，且有上開系爭四筆土地於右揭時間將其中一筆土地（
    上開一二四０地號）抵押貸款、（指上開系爭一一六三之一地號三筆土地）出售
    之土地登記簿謄本附卷可稽。衡情告訴人既未知悉被告己○○背信犯行，被告己○○與告訴人等親屬於嗣後五年間，均無何糾葛或提起爭執如何分割不公平之訴
    訟，是就上開農地因節稅，於五年內暫登記於被告己○○一人名下，應屬實情。
    詎被告己○○竟於右揭時間先後背信出抵土地、乃至出售系爭土地，顯係基於意
    圖為自己不法利益之概括犯意，連續背信，致使告訴人等財產受損。被告己○○
    嗣於警訊中陳稱伊一人繼承上開系爭四筆農地全部產權，至於如何處分係伊個人
    權益，別人無權干涉，遺產分割繼承契約書係所有繼承人協議後制定，絕無由伊
    本人代為登記產權而私下由五人持分，如有當應私下簽訂代管土地或持分協議書
    云云（見警訊卷第二頁正、反面），即可見一斑。被告己○○顯係為他人處理事
    務後，有意圖為自己不法利益之犯意甚明，其謂全部產權均歸伊一人所有，已否
    認有信託登記之情。被告嗣又於本院更審時改口陳稱：伊賣土地，有得全體同意
    云云，供述不一，又未據舉證何時全體同意以實其說，尚不足採信。即上開認有
    協議節稅之丙○○、丁○○亦均陳稱只說要由被告一人繼承，要節稅用，沒有協
    議要賣的等語（見本院更審卷九十三年九月十日準備程序筆錄第十頁、第十六頁
    、原審卷第四九頁），足見被告己○○於出售上開系爭一一六三之一號等三筆土
    地、就上開系爭一二四０地號土地抵押貸款時，均未得到其他權利人之同意，擅
    自處分、出抵，被告己○○於本院更審時所為辯解伊做生意需要籌措資金，賣土
    地是有經全體同意，因伊經商失敗，沒有錢還他們始被告訴云云，並無足採信。
(四)綜上所述，被告己○○所為辯解，均無足採。本件事證已臻明確，被告己○○之
    背信犯行，洵堪認定，應予依法論科。
三、核被告己○○所為，係犯刑法三百四十二條背信罪。又被告己○○先後將系爭一
    二四０地號一筆土地擅自抵押貸款，嗣又出售上開系爭一一六三之一號等三筆土
    地等二次犯行，時間緊接，罪名與犯罪構成要件相同，顯係基於概括犯意反覆而
    為，為連續犯，應論以一罪並加重其刑。公訴人已將被告己○○上開背信犯行事
    實起訴，雖漏未論述其法條，仍應認檢察官已為起訴，合併說明。
四、原審認被告己○○之罪證明確，因予論罪科刑，固非無見，惟查（一）公訴人誤
    認被告己○○與甲○○等未經同意即擅自共同就上開系爭四筆土地偽造遺產分割
    繼承契約書，並盜用法定繼承人之印鑑章辦理繼承登記云云，已有未洽（詳如後
    述），詎原判決亦誤就被告己○○與甲○○、丁○○等同認有行使偽造私文書、
    使公務員登載不實之犯行，亦有未合；（二）又被告係於八十六年四月間辦理系
    爭一二四０地號抵押貸款事宜，詎公訴人誤認系爭一二四０地號土地係「八十八
    年十月間始出售」不知情之林碧惠，原判決則誤認系爭一二四０地號土地係於「
    八十八年十月間出抵」於銀行一千萬元，與證據不符，均有未洽，又被告於本院
    否認犯罪指摘原判決關於被告部分不當，雖不足採，惟原判決既有可議之處，無
    從維持，自應由本院將原判決關於被告部分撤銷改判。爰審酌被告有多項前科（
    未構成累犯），素行不良，又貪圖家產不惜損害手足及母親之惡劣動機、惡性非
    輕，又犯罪所得高達三千餘萬元，所生損害巨大，被告嗣雖與告訴人等和解，惟
    仍未完全履行賠償完畢，經法院強制拍賣始清償一部份債務，犯後態度不佳等一
    切情狀，量處被告如主文第二項所示之刑，以示懲儆。
五、公訴意旨另以：被告及經營代書業務之連襟甲○○，於右揭時、地，共同基於偽
    造文書之概括犯意聯絡，由甲○○偽造「遺產分割繼承契約書」，除蓋用己○○
    、丁○○之印章外，並盜用其他繼承人即乙○○○、張靖喬、庚○○、戊○○、
    張美智、丙○○、張美華之印鑑於其上，而將上開四筆土地獨分給己○○。後於
    八十三年五月初某日，在上址依據偽造之上開契約書內容，偽造「土地（建物）
    登記申請書」及附件「登記清冊」，並盜用其他繼承人即乙○○○、張靖喬、庚○○、戊○○、張美智、丙○○、張美華之印鑑於登記申請書上。再將該偽造之
    契約書、登記申請書、登記清冊及相關過戶文件交由丁○○，於八十三年五月十
    二日，前往斗六地政事務所送件辦理遺產過戶，向該所公務人員行使之，使該所
    公務人員將此不實之事項登載於土地登記簿上，均足生損害於地政機關對於土地
    登記管理之正確性及除己○○、丁○○以外其他繼承人之財產權，因認被告、與
    甲○○，涉有刑法第二百十六條行使第二百十條之偽造私文書、使公務員登載不
    實罪嫌云云。經查：
(一)按犯罪事實應依證據認定之，無證據不得認定犯罪事實，刑事訴訟法第一百五十
    四條第二項定有明文。又認定犯罪事實須依證據，是否可信更須參酌各方面之情
    形，尤不能以推測理想之詞，以為科刑判決之基礎；刑事訴訟法上所謂認定犯罪
    事實之證據，係指足以認定被告確有犯罪行為之積極證據而言，該項證據自須適
    合於被告犯罪事實之認定，始得採為斷罪資料；犯罪事實之認定，應憑真實之證
    據，倘證據是否真實尚欠明顯，自難以擬制推測之方法，為其判斷之基礎；被害
    人之陳述如無瑕疵，且就其他方面調查又與事實相符，固足採為科刑之基礎，倘
    其陳述尚有瑕疵，而在未究明前，遽採為論罪科刑之根據，即難認為適法。又告
    訴人之告訴，係以使被告受刑事訴追為目的，是其陳述是否與事實相符，仍應調
    查其他證據以資審認。最高法院二十年度上字第九五八號、二十九年上字第三一
    ０五號、五十三年台上字第六五六號、六十一年台上字第三０九九號、五十二年
    度台上字第一三００號分別著有判例可資參照。
(二)公訴人認被告己○○與甲○○等共同偽造文書犯行，無非係以告訴人乙○○○、
    戊○○、庚○○、及證人（即其他繼承人）丁○○、張靖喬、張美智、張美華、
    丙○○等於偵查中之指證為主要論據。惟訊據被告己○○及甲○○固坦承有於右
    揭時、地辦理遺產分割登記事宜，然均堅決否認被訴偽造私文書之犯行，被告己○○辯稱：有經全體繼承人同意等情；被告甲○○辯稱：這些都是伊寫好文件，
    交給他們蓋章的，文件是伊根據他們告訴伊如何繼承而寫的等語。
(三)經查被繼承人張權興之遺產登記事務，被告己○○確有受其他繼承人之委託而於
    上揭時、地，委託被告甲○○辦理遺產分割繼承登記，業據告訴人乙○○○、戊○○、庚○○於警訊時指訴綦詳，並有「遺產分割繼承契約書」、「土地建物登
    記申請書」及附件「登記清冊」，以及繼承系統表、遺產稅繳清證明、印鑑證明
    、戶籍謄本、土地登記謄本、遺產稅申報資料、農地繼承人承諾書、張權興所有
    權狀等在卷足資佐證，已如上述。而系爭「遺產分割繼承契約書」、「土地（建
    物）登記申請書」、登記清冊、遺產繼承系統表等之筆跡相同，且為被告甲○○
    於本院更審時亦坦承為伊所書寫無訛，並於原審偵審、本院審理時均稱當初是為
    了節稅才由己○○一人繼承等情。再參以系爭遺產過戶當時，依據遺產及贈與稅
    法第十七條第一項第五款，由有自耕能力之一人繼續耕作五年，可免徵遺產稅。
    故而系爭四筆農地過戶給被告己○○一人，確實有節稅之功用。被告甲○○身為
    代書，堪信此為節稅方法本件遺產分割繼承登記必然出於其建議。又本案之遺產
    稅申報，均係由被告一人代表申報，且所有與代徵機關往來公文送達，均以被告
為送達代收人，有斗六市公所九十年四月十七日九０斗六市財字第八二五一號函
    所附申報資料可稽。而繳納遺產稅所需三百三十餘萬元現金之抵押貸款事宜，雖
    由告訴人戊○○出資，然係由被告之妻舅鐘明學辦理相關代書事務，有該抵押登
    記申請書影本、遺產稅繳清證明書附卷可稽，足見亦均係出自被告己○○之名義
    所為代表繳納（見原審卷第一五二頁）。衡情被告己○○若未經全體同意辦理繳
    納遺產稅乃至遺產分割契約、遺產分割登記等事宜，豈可有印鑑、文件等資料辦
    理分割登記而相安無事一段期間，未見其他共同繼承人有何異議如何分割不均及
    訴訟？矧達五年之久。又告訴人乙○○○、戊○○等繼承人有關上開對被告所為
    行使偽造私文書、使公務員登載不實等罪之指訴，與其等於警訊中之指訴背信齟
    齬不一，顯有瑕疵，已如前述尚難遽認告訴人乙○○○等所為此部分之告訴，除
    上開論罪科刑部分外，足以證明被告確有被訴行使偽造私文書暨使公務員登載不
    實之犯行，暨犯意聯絡、行為分擔。
(四)綜上所述，被告己○○、甲○○所為辯解，尚堪採信。此外，亦查無其他積極證
    據足以證明被告己○○、甲○○上開被訴行使偽造私文書、使公務員登載不實等
    罪之犯行，此部分本應諭知無罪，關於被告己○○部分，因公訴人以與上開論罪
    科刑部分有牽連犯關係一併起訴，爰本於審判上不可分之原則，不另諭知被告己○○此部分無罪。關於被告甲○○部分，原判決疏未詳查，遽予被告甲○○論罪
    科刑，自有未合。被告甲○○上訴意旨據此指摘原判決關於被告甲○○部分違誤
    ，請求撤銷原判決，為有理由，自應由本院將原判決關於被告甲○○部分撤銷改
    判，並諭知無罪。
據上論結，應依刑事訴訟法第三百六十九條第一項前段、第三百六十四條、第三百零
一條第一項前段、第二百九十九條第一項前段，刑法第五十六條、第三百四十二條第
一項、罰金罰鍰提高標準條例第一條前段判決如主文。
本案經檢察官曾銘芳到庭執行職務。
中    華    民    國      九十三      年      十二      月      二十九  日
                                  臺灣高等法院臺南分院刑事第二庭
                                      審判長法官  葉    居    正
                                            法官  李    文    福
                                            法官  莊    俊    華
右正本證明與原本無異。
檢查官如不服本判決，應於判決送達後十日內向本院提出上訴書。
其餘不得上訴。
                                     法院書記官  廖明娟
中    華    民    國      九十三      年      十二      月      三十一
附錄法條：
刑法第三百四十二條：
為他人處理事務，意圖為自己或第三人不法之利益，或損害本人之利益，而為違背其
任務之行為，致生損害於本人之財產或其他利益者，處五年以下有期徒刑、拘役或科
或併科一千元以下罰金。
前項之未遂犯罰之。
附表：
┌─────┬──────────────────┬────┬──────
│繼承人    │遺產                                │  公頃  │82年公告價值
├─────┼──────────────────┼────┼──────
│ 乙○○○ │斗六市○○○段保長小段12之3號 建  │0.0597  │2.568.482
│ （母）   │                            5/14    │        │
│          │斗六市○○○段保長小段12之2號 建  │0.1175  │1.263.125
│          │                            1/4     │        │
│          │                                    │        │ 小計：
│          │                                    │        │3.831.607
└─────┴──────────────────┴────┴──────
┌─────┬──────────────────┬────┬──────
│ 張靖喬   │斗六市○○○段保長小段12號 建 1/16│0.02565 │  275.737
│ 庚○○   │斗六市○○○段瓦厝子小段92號 建 1/16│0.024   │  108.000
│ (大房）  │斗六市○○段161之15號 建   1/4      │0.0021  │3.465.000
│          │斗六市○○○段保長小段12之4號 建  │0.0010  │   10.750
│          │                            1/4     │        │
│          │斗六市○○○段瓦厝子小段89之2號 道  │0.00425 │   76.500
│          │                            1/8     │        │
│          │斗六市○○○段瓦厝子小段91之1號 道  │0.001   │   18.000
│          │                            1/16    │        │
│          │斗六市○○○段瓦厝子小段91之2號道   │0.00008 │    1.462
│          │          1/16    │        │
│          │斗六市○○○段瓦厝子小段91號 建     │0.01146 │  206.293
│          │                     413/16000      │        │
│          │斗六市○○路五號房屋1/4             │        │   29.100
│          │                                    │        │小計：
│          │                                    │        │4.190.842
└─────┴──────────────────┴────┴──────
┌─────┬──────────────────┬────┬──────
│張玲翠    │斗六市○○○段瓦厝子小段522地號     │0.2888  │1.559.520
│          │（被繼承人生前贈與）                │        │總計：
│          │                                    │        │5.750.362
├─────┼──────────────────┼────┼──────
│ 張美智   │斗六市○○○段瓦厝子小段89之2號 道  │0.00425 │   76.500
│ （姐）   │                            1/8     │        │
│          │斗六市○○○段瓦厝子小段91之1號 道  │0.001   │   18.000
│          │                            1/16    │        │
│          │斗六市○○○段瓦厝子小段91之2號 道  │0.00008 │    1.462
│          │                            1/16    │        │ 小計：
│          │                                    │        │  95.962
├─────┼──────────────────┼────┼──────
│ 戊○○   │斗六市○○○段保長小段12號 建 1/16│0.02565 │  275.737
│ （兄）   │斗六市○○○段瓦厝子小段92號 建 1/16│0.024   │  108.000
│          │斗六市○○段161之15號 建   1/4      │0.0021  │3.465.000
│          │斗六市○○○段瓦厝子小段91號 建     │0.01146 │  206.293
│          │                     413/16000      │        │
└─────┴──────────────────┴────┴──────
┌─────┬──────────────────┬────┬──────
│          │斗六市○○路五號房屋1/4             │        │   29.100
│          │                                    │        │ 小計：
│          │                                    │        │ 4.084.130
│          ├──────────────────┼────┼──────
│          │斗六市○○○段保長小段1284地號    │0.0745  │  968.500
│          │斗六市○○○段瓦厝子小段463地號     │0.2363  │ 1.276.020
│          │斗六市○○○段瓦厝子小段464地號     │0.2298  │ 1.240.920
│          │（被繼承人生前贈與）                │        │ 小計：
│          │                                    │        │ 3.485.440
│          │                                    │        │ 總計：
│          │                                    │        │ 7.569.570
├─────┼──────────────────┼────┼──────
│ 己○○   │斗六市○○○段瓦厝子小段79號 田   全│  0.2028│811.200
│ （被告） │斗六市○○○段瓦厝子小段79之2 田  全│  0.3231│1.292.400
│          │斗六市○○○段保長小段1163之1田 全│  0.2375│2.256.250
│          │斗六市○○○段保長小段1164號 田 全│  0.2626│2.494.700
│          │斗六市○○○段保長小段1165號 田 全│  0.3778│3.589.100
└─────┴──────────────────┴────┴──────
┌─────┬──────────────────┬────┬──────
│          │斗六市○○○段保長小段1240號 田 全│  0.1575│2.047.500
│          │斗六市○○○段保長小段12號建 1/16 │0.02565 │  275.737
│          │斗六市○○○段瓦厝子小段92號建 1/16 │0.024   │  108.000
│          │斗六市○○段161之15號建    1/4      │0.0021  │3.465.000
│          │斗六市○○○段瓦厝子小段91號 建     │0.01146 │  206.293
│          │                     413/16000      │        │
│          │斗六市○○路五號房屋1/4             │        │   29.100
│          │                          │        │ 小計：
│          │                                    │        │16.575.280
├─────┼──────────────────┼────┼──────
│ 丙○○   │斗六市○○○段保長小段12之3號 建  │0.0119  │  513.696
│ （妹）   │                              1/14  │        │ 小計：
│          │                                    │        │  513.696
├─────┼──────────────────┼────┼──────
│ 張美華   │斗六市○○○段保長小段12之3號 建  │0.0119  │  513.696
│ （妹）   │                              1/14  │        │ 小計：
│          │                                    │        │  513.696
└─────┴──────────────────┴────┴──────
┌─────┬──────────────────┬────┬──────
│ 丁○○   │斗六市○○○段保長小段12號 建 1/16│0.02565 │  275.737
│ （弟）   │斗六市○○○段瓦厝子小段92號 建 1/16│0.024│  108.000
│          │斗六市○○段161之15號建    1/4      │0.0021  │3.465.000
│          │斗六市○○○段瓦厝子小段91號 建     │0.01146 │  206.293
│          │                     413/16000      │        │
│          │斗六市○○路五號房屋1/4             │        │   29.100
│          │                                    │        │ 小計：
│          │                                    │        │ 4.084.130
│          ├──────────────────┼────┼──────
│          │斗六市○○○段保長小段1282地號    │0.0395  │  513.500
│          │斗六市○○○段保長小段1283地號    │0.0788  │1.024.400
│          │斗六市○○○段瓦厝子小段406號       │0.2083  │1.124.820
│          │斗六市○○○段瓦厝子小段407號       │0.2719  │1.468.260
│          │（被繼承人生前贈與）                │        │  小計：
│          │                                    │        │4.130.980
│          │                              │        │  總計：
│          │                                    │        │8.215.110
└─────┴──────────────────┴────┴──────
